臺灣士林地方法院民事判決　九十一年度訴字第一一三號
　　原　　　告　臺灣中小企業銀行股份有限公司
　　法定代理人　甲○○
　　訴訟代理人　丙○○
　　　　　　　　戊○○
　　被　　　告　丁○○
　　　　　　　　己○○
　　　　　　　　乙○○
右當事人間請求清償借貸款事件，本院判決如左：
    主      文
被告丁○○、己○○、乙○○應連帶給付原告新臺幣伍拾萬玖仟肆佰肆拾壹元，及
自民國九十年五月二十日起至清償日止，按週年利率百分之七點七九計算之利息，並
自民國九十年六月二十日起至清償日止，逾期在六個月以內部分，按上開利率百分之
十，逾期超過六個月部分，另按上開利率百分之二十計算之違約金。
被告丁○○、己○○應連帶給付原告新臺幣陸拾肆萬柒仟捌佰零陸元，及自民國九十
年五月二十日起至清償日止，按週年利率百分之七點七九計算之利息，並自民國九十
年六月二十日起至清償日止，逾期在六個月以內部分，按上開利率百分之十，逾期超
過六個月部分，另按上開利率百分之二十計算之違約金。
訴訟費用由被告丁○○、己○○、乙○○連帶負擔百分之四十五，由被告丁○○、己○○連帶負擔百分之五十五。
本判決第一、二項關於被告己○○部分得假執行。
本判決第一項關於被告丁○○、乙○○部分，於原告以新臺幣壹拾捌萬元供擔保後，
得假執行。
本判決第二項關於被告丁○○部分，於原告以新臺幣貳拾貳萬元供擔保後，得假執行
。
    事      實
甲、原告方面：
  一、聲明：如主文第一項所示，並願供擔保請准宣告假執行。
  二、陳述：
    (一)被告丁○○邀被告己○○、乙○○為連帶保證人，於民國八十八年十月十八日
      向原告借用新臺幣（以下同）六十萬元，借款期間自八十八年十月二十日起至
      九十四年十月二十日止，約定利息按臺灣銀行基本放款利率九成即按週年利率
      百分之六．一一一計算，嗣後隨臺灣銀行牌告基本放款利率調整，按月平均攤
      還本息，逾期清償者，取消上開優惠利率，改按原利率加計百分之一即週年利
      率百分之七．七九計算，逾期清償在六個月以內者，按上開利率百分之十，超
      過六個月者，按上開利率百分之二十計付違約金，如不依約清償本金或利息者
      ，視為全部到期，借款人及連帶保證人應即連帶為全數清償，連帶保證人自願
      拋棄先訴抗辯權。詎被告僅繳納本息至九十年五月二十日，尚積欠本金共五十
      三萬九千四百四十一元，爰依消費借款及連帶保證之規定，訴請被告丁○○、
      己○○、乙○○連帶給付前揭金額及利息、違約金。
    (二)被告丁○○邀被告己○○為連帶保證人，於民國八十八年十月十八日向原告借
      用新臺幣（以下同）六十五萬元，借款期間自八十八年十月二十日起至九十八
      年十月二十日止，約定利息按臺灣銀行基本放款利率九成即按週年利率百分之
      六．一一一計算，嗣後隨臺灣銀行牌告基本放款利率調整，按月平均攤還本息
      ，逾期清償者，取消上開優惠利率，改按原利率加計百分之一即週年利率百分
      之七．七九計算，逾期清償在六個月以內者，按上開利率百分之十，超過六個
      月者，按上開利率百分之二十計付違約金，如不依約清償本金或利息者，視為
      全部到期，借款人及連帶保證人應即連帶為全數清償，連帶保證人自願拋棄先
      訴抗辯權。詎被告僅繳納本息至九十年五月二十日，尚積欠本金共六十四萬七
      千八百零六元，爰依消費借款及連帶保證之規定，訴請被告丁○○、己○○連
      帶給付前揭金額及利息、違約金。
  三、證據：提出青年創業貸款契約、借據影本各二件、授信約定書影本三件、授信
      客戶異動資料、活期存款客戶異動資料影本各一件為證。
乙、被告方面：
  一、被告丁○○未於言詞辯論期日到場，亦未提出書狀作何聲明或陳述。
  二、被告己○○方面：
      聲明：認諾原告之請求。
  三、被告乙○○未於最後言詞辯論期日到場，惟據其以前到場所為之聲明及陳述略
      以：
    (一)聲明：駁回原告之訴。
    (二)陳述：伊係基於朋友立場為被告丁○○、己○○擔任貸款保證人，資力無法負
      擔此筆債務，原告應先向被告丁○○、己○○求償。
    理      由
壹、程序部分：
一、本件被告丁○○、乙○○未於最後言詞辯論期日到場，核無民事訴訟法第三百八
    十六條各款所列情形，爰依原告之聲請，由其一造辯論而為判決。
二、按共同訴訟中，一人之行為或他造對於共同訴訟人中一人之行為及關於其一人所
    生之事項，除別有規定外，其利害不及於他共同訴訟人，民事訴訟法第五十五條
    定有明文。查本件被告己○○對訴訟標的認諾，其不利益對於被告丁○○、乙○○不生效力，合先敘明。
貳、實體方面：
一、本件原告起訴主張：被告丁○○分別邀被告己○○、乙○○及邀被告己○○為連
    帶保證人，於民國八十八年十月十八日向原告分別借用新臺幣（以下同）六十萬
    元、六十五萬元，借款期間分別自八十八年十月二十日起至九十四年十月二十日
    止、八十八年十月二十日起至九十八年十月二十日止，約定利息按臺灣銀行基本
    放款利率九成即按週年利率百分之六．一一一計算，嗣後隨臺灣銀行牌告基本放
    款利率調整，按月平均攤還本息，逾期清償者，取消上開優惠利率，改按原利率
    加計百分之一即週年利率百分之七．七九計算，逾期清償在六個月以內者，按上
    開利率百分之十，超過六個月者，按上開利率百分之二十計付違約金，如不依約
    清償本金或利息者，視為全部到期，借款人及連帶保證人應即連帶為全數清償，
    連帶保證人自願拋棄先訴抗辯權。詎被告均僅繳納本息至九十年五月二十日，分
    別積欠本金共五十三萬九千四百四十一元、六十四萬七千八百零六元，爰依消費
    借款及連帶保證之規定，訴請被告丁○○、己○○、乙○○連帶給付原告五十三
    萬九千四百四十一元、被告丁○○、己○○連帶給付原告六十四萬七千八百零六
    元及利息、違約金等語。被告丁○○未於言詞辯論期日到場，亦未提出書狀作何
    聲明或陳述。被告己○○認諾原告之請求。被告乙○○則以：伊係基於朋友立場
    為被告丁○○、己○○擔任貸款保證人，資力無法負擔此筆債務，原告應先向被
    告丁○○、己○○求償等語資為抗辯。
二、原告主張之事實，業據其提出青年創業貸款契約、借據影本各二件、授信約定書
    影本三件、授信客戶異動資料、活期存款客戶異動資料影本各一件為證，並為被
    告所不爭，自堪信為真實。
三、按當事人於言詞辯論時為訴訟標的之捨棄或認諾者，應本於其捨棄或認諾為該當
    事人敗訴之判決，民事訴訟法第三百八十四條定有明文。查本件被告己○○於九
    十一年六月二十六日在本院為言詞辯論時對原告之請求認諾，揆諸前開法條規定
    ，自應為被告己○○敗訴之判決。
四、復按，借用人應於約定期限內，返還與借用物種類、品質、數量相同之物；數人
    負同一債務，明示對於債權人各負全部給付之責任者，為連帶債務；遲延之債務
    ，以支付金錢為標的者，債權人得請求依法定利率計算之遲延利息，但約定利率
    較高者，仍從其約定利率，民法第四百七十八條、第二百七十二條第一項、第二
    百三十三條第一項分別定有明文。查前開借款因被告丁○○未依約付息，已視為
    全部屆清償期，迄今尚欠原告五十三萬九千四百四十一元、六十四萬七千八百零
    六元之借款未予清償既經認定，而被告己○○、乙○○及被告己○○分別為連帶
    保證人，揆諸首揭規定，原告請求被告丁○○、己○○、乙○○連帶給付借款五
    十三萬九千四百四十一元，被告丁○○、己○○連帶給付六十四萬七千八百零六
    元，及均自最後繳款日即九十年五月二十日起至清償日止，依兩造約定利率百分
    之七．七九計算之遲延利息，並均自九十年六月二十日起，逾期在六個月以內部
    分，按上開利率百分之十，逾期超過六個月部分，按上開利率百分之二十加付之
    違約金，為有理由，應予准許。
五、末按，本於被告認諾之判決，法院應依職權宣告假執行，為民事訴訟法第三百八
    十九條第一項第一款所明定。本件原告雖陳明願供擔保請准宣告假執行，惟被告
    己○○既已對原告之請求為認諾，揆諸前揭法條規定，該部分本院自應依職權宣
    告假執行。至被告丁○○、乙○○部分，原告陳明願供擔保，聲請宣告假執行，
    經核於法要無不合，爰酌定相當擔保金額宣告之。
六、據上論結，原告之訴為有理由，依民事訴訟法第三百八十五條第一項前段、第七
    十八條、第八十五條第二項，判決如主文。
中　　　華　　　民　　　國　　九十一　　年　　　六　　　月　　二十八　　日
                                        臺灣士林地方法院民事第三庭
~B法　　　官　陳玉曆
右為正本係照原本作成。
如對本判決上訴須於判決送達後廿日內向本院提出上訴狀。
中　　　華　　　民　　　國　　九十一　　年　　　七　　　月　　  三  　　日
~B法院書記官　謝金宏
